臺灣臺南地方法院民事裁定
111年度補字第791號
原      告  施文章
            施麗吟
            施春聲
            林竹芸即施華歌之繼承人

            施婷薰即施明正之繼承人

            施宜礽即施明正之繼承人

            施貞安即施明正之繼承人



被      告  陳正成
            陳進添
            陳正國
上列當事人間請求終止地上權等事件，原告起訴未據繳納裁判費
，本院裁定如下：
    主  文
原告應於收受本裁定送達翌日起7日內，向本院補繳第一審裁判
費新臺幣18,622元，逾期未繳，即駁回其訴。
    理  由　　　　　　　　　　
一、按因地上權、永佃權涉訟，其價額以一年租金15倍為準；無
    租金時，以一年所獲可視同租金利益之15倍為準；如一年租
    金或利益之15倍超過其地價者，以地價為準，民事訴訟法第
    77條之4定有明文。次按以一訴主張數項標的者，其價額合
    併計算之。但所主張之數項標的互相競合或應為選擇者，其
    訴訟標的價額，應依其中價額最高者定之。以一訴附帶請求
    其孳息、損害賠償、違約金或費用者，不併算其價額，民事
    訴訟法第77條之2亦有明文。又所謂「以一訴附帶請求」者
    ，以附帶請求與主請求標的間須有主從關係，且附帶請求係
    隨主訴訟標的之法律關係存在而發生者，始有該條項「不併
    算其價額」規定之適用（最高法院103年度台抗字第666號裁
    定意旨參照）。　　
二、經查：
　㈠關於原告先位聲明：
　⒈原告先位聲明第1、2、3項，係依民法第833條之1規定，請求
    終止及塗銷被告對臺南市○區○○段000地號土地（下稱系爭土
    地）之地上權（下稱系爭地上權），並依民法第835條之1第
    2項規定，請求酌定系爭地上權每月租金為9,835元；核屬因
    地上權涉訟，復無約定租金可憑，依前開民事訴訟法第77條
    之4後段規定，並參酌土地法第97條第1項所定城市地方房屋
    之租金，以不超過土地及其建築物申報總價年息百分之10為
    限，一年租金15倍為新臺幣（下同）1,770,240元（計算式
    ：系爭土地面積461㎡111年1月申報地價2,560元/㎡百分之1
    015倍＝1,770,240元），因未超過系爭土地之地價7,652,60
    0元（計算式：系爭土地面積461㎡111年1月公告土地現值16
    ,600元/㎡＝7,652,600元），是此部分訴訟標的價額應以一年
    租金15倍為據，核定為1,770,240元。
　⒉原告先位聲明第4項，係依民法第179條規定，請求被告應連
    帶給付回溯5年相當於租金之不當得利590,080元，及自起訴
    狀繕本送達翌日起至返還系爭土地之日止，按月連帶給付前
    項酌定之地上權租金9,835元；核屬附帶請求，依民事訴訟
    法第77條之2規定，不併算其價額。是本件先位聲明之訴訟
    標的價額核定為1,770,240元。　　
　㈡關於原告備位聲明：
　⒈原告備位聲明第1、2項，係依民法第833條之1規定，請求核
    定系爭地上權之存續期間，並依民法第835條之1第2項規定
    ，請求酌定系爭地上權每月租金為9,835元；核屬因地上權
    涉訟，依前開規定，此部分之訴訟標的價額核定為1,770,24
    0元【計算式同先位聲明第1、2、3項】。
　⒉原告備位聲明第3項，係依民法第179條規定，請求被告應連
    帶給付回溯5年相當於租金之不當得利590,080元，及自起訴
    狀繕本送達翌日起至返還系爭土地之日止，按月連帶給付前
    項酌定之地上權租金9,835元；核屬附帶請求，依民事訴訟
    法第77條之2規定，不併算其價額。是本件備位聲明之訴訟
    標的價額核定為1,770,240元。　　　　
　㈢又本件先位聲明與備位聲明之訴訟標的屬互相競合或應為選
    擇者，依民事訴訟法第77條之2第1項規定，應依其中價額最
    高者定之，而二者之訴訟標的價額均為1,770,240元，業如
    前述，故本件訴訟標的價額核定為1,770,240元，應徵第一
    審裁判費18,622元。茲依民事訴訟法第249條第1項但書規定
    ，限原告於收受本裁定送達翌日起7日內，向本院補繳上開
    裁判費，逾期未繳，即駁回其訴。
三、爰裁定如主文。　
中　　華　　民　　國　　111 　年　　10　　月　　3 　　日
                    民事第二庭  法  官　陳䊹伊
以上正本係照原本作成。
如不服本裁定關於訴訟標的價額之核定，應於收受裁定正本後10
日內向本院提出抗告狀，並繳納抗告費新臺幣1,000元；其餘關
於命補繳裁判費部分，不得抗告。
中　　華　　民　　國　　111 　年　　10　　月　　4 　　日
                                書記官  王美韻